臺灣臺北地方法院民事判決　　　　　　94年度重訴字第1085號
原　　　告　　第一商業銀行股份有限公司
法定代理人　　丁○○
訴訟代理人　　乙○○
被　　　告　　速比特企業股份有限公司
兼法定代理人　甲○○
被　　　告　　丙○○
上列當事人間請求清償借款事件，本院於中華民國94年9月28日
言詞辯論終結，判決如下：
    主      文
被告應連帶給付原告新台幣壹仟壹佰柒拾壹萬玖仟柒佰肆拾肆元
及如附表所示之利息、違約金。
訴訟費用由被告連帶負擔。
    事實及理由
甲、程序方面：
  一按共同訴訟之被告數人，其住所不在一法院管轄區域內者，
    各該住所地之法院俱有管轄權，同一訴訟，數法院有管轄權
    者，原告得任向其中一法院起訴，民事訴訟法第20條、第22
    條定有明文。本件被告速比特企業股份有限公司（下稱速比
    特公司）之營業所設在台北市中山區，被告甲○○之住所在
    台北市信義區，均為本院轄區，被告丙○○住所地雖非屬本
    院轄區，惟依上揭規定，原告向本院提起本件清償借款之訴
    ，本院應有管轄權，合先敘明。
  二本件被告未於言詞辯論期日到場，核無民事訴訟法第386條
    所列各款情形，應依原告之聲請，由其一造辯論而為判決。
乙、實體方面：
  一原告起訴主張：被告甲○○、丙○○於民國93年10月7日簽
    立保證書，約定就速比特公司對原告（包括總行及所屬各分
    支機構）於現在（含過去所負現在尚未清償）及將來對原告
    所負之借據、票據、墊款、保證、損害賠償及其他債務，以
    本金新台幣（下同）1,500萬元為限額，願連帶負全部償付
    之責任。嗣速比特公司分別簽立借據向原告借款20筆：(一)於
    93年10月20日借款30萬元，約定借款期間自93年10月20日起
    至94年1月20日止，到期即將借款本金及應付之款項一併清
    償，利息依原告之基準利率加碼年率2.6%按月計算，嗣隨原
    告基準利率機動調整（目前為週年利率6.14%）；(二)於93年1
    0月20日借款70萬元，約定借款期間自93年10月20日起至94
    年1月20日止，到期即將借款本金及應付之款項一併清償，
    利息依原告之基準利率加碼年率2.6%按月計算，嗣隨原告基
    準利率機動調整（目前為週年利率6.14%）；(三)於93年11月9
    日借款30萬元，約定借款期間自93年11月9日起至94年1月9
    日止，到期即將借款本金及應付之款項一併清償，利息依原
    告之基準利率加碼年率2.6%按月計算，嗣隨原告基準利率機
    動調整（目前為週年利率6.14%），嗣於94年1月10日另簽立
    借款展期約定書，將餘下之本金餘額270,000元之到期日展
    期至94年3月10日；(四)於93年11月9日借款70萬元，約定借款
    期間自93年11月9日起至94年1月9日止，到期即將借款本金
    及應付之款項一併清償，利息依原告之基準利率加碼年率
    2.6%按月計算，嗣隨原告基準利率機動調整（目前為週年利
    率6.14%），嗣於94年1月10日另簽立借款展期約定書，將餘
    下之本金餘額63萬元之到期日展期至94年3月10日；(五)於93
    年11月26日借款30萬元，約定借款期間自93年11月26日起至
    94年3月26日止，到期即將借款本金及應付之款項一併清償
    ，利息依原告之基準利率加碼年率2.6%按月計算，嗣隨原告
    基準利率機動調整（目前為週年利率6.14%）；(六)於93年11
    月26日借款70萬元，約定借款期間自93年11月26日起至94年
    3月26日止，到期即將借款本金及應付之款項一併清償，利
    息依原告之基準利率加碼年率2.6%按月計算，嗣隨原告基準
    利率機動調整（目前為週年利率6.14%）；(七)於93年11月29
    日借款100萬元，約定借款期間自93年11月29日起至93年12
    月29日止，到期即將借款本金及應付之款項一併清償，利息
    依原告之基準利率加碼年率2.6%按月計算，嗣隨原告基準利
    率機動調整（目前為週年利率6.14%），嗣於94年1月7日另
    簽立借款展期約定書，將餘下之本金90萬元之到期日展期至
    94年3月1日；(八)於93年11月29日借款100萬元，約定借款期
    間自93年11月29日起至93年12月29日止，到期即將借款本金
    及應付之款項一併清償，利息依原告之基準利率加碼年率
    2.6%按月計算，嗣隨原告基準利率機動調整（目前為週年利
    率6.14%），嗣於94年1月7日另簽立借款展期約定書，將餘
    下之本金90萬元之到期日展期至94年3月1日；(九)於93年12月
    8日借款30萬元，約定借款期間自93年12月8日起至94年12月
    8日止，到期即將借款本金及應付之款項一併清償，利息依
    原告之基準利率加碼年率2.6%按月計算，嗣隨原告基準利率
    機動調整（目前為週年利率6.14%）；(十)於93年12月8日借款
    70萬元，約定借款期間自93年12月8日起至94年12月8日止，
    到期即將借款本金及應付之款項一併清償，利息依原告之基
    準利率加碼年率2.6%按月計算，嗣隨原告基準利率機動調整
    （目前為週年利率6.14%）；(十一)於93年12月10日借款30萬元
    ，約定借款期間自93年12月10日起至94年3月10日止，到期
    即將借款本金及應付之款項一併清償，利息依原告之基準利
    率加碼年率2.6%按月計算，嗣隨原告基準利率機動調整（目
    前為週年利率6.14%）；(十二)於93年12月10日借款70萬元，約
    定借款期間自93年12月10日起至94年3月10日止，到期即將
    借款本金及應付之款項一併清償，利息依原告之基準利率加
    碼年率2.6%按月計算，嗣隨原告基準利率機動調整（目前為
    週年利率6.14%）；(十三)於93年12月16日借款30萬元，約定借
    款期間自93年12月16日起至94年4月16日止，到期即將借款
    本金及應付之款項一併清償，利息依原告之基準利率加碼年
    率2.6%按月計算，嗣隨原告基準利率機動調整（目前為週年
    利率6.14%）；(十四)於93年12月16日借款70萬元，約定借款期
    間自93年12月16日起至94年4月16日止，到期即將借款本金
    及應付之款項一併清償，利息依原告之基準利率加碼年率
    2.6%按月計算，嗣隨原告基準利率機動調整（目前為週年利
    率6.14%）；(十五)於93年12月17日借款30萬元，約定借款期間
    自93年12月17日起至94年5月17日止，到期即將借款本金及
    應付之款項一併清償，利息依原告之基準利率加碼年率2.6%
    按月計算，嗣隨原告基準利率機動調整（目前為週年利率
    6.14%）；(十六)於93年12月17日借款70萬元，約定借款期間自9
    3年12月17日起至94年5月17日止，到期即將借款本金及應付
    之款項一併清償，利息依原告之基準利率加碼年率2.6% 按
    月計算，嗣隨原告基準利率機動調整（目前為週年利率6.
    14%）；(十七)於93年12月24日借款27萬元，約定借款期間自93
    年12月24日起至94年2月24日止，到期即將借款本金及應付
    之款項一併清償，利息依原告之基準利率加碼年率2.6%按月
    計算，嗣隨原告基準利率機動調整（目前為週年利率6.14%
    ）；(十八)於93年12月24日借款63萬元，約定借款期間自93年12
    月24日起至94年2月24日止，到期即將借款本金及應付之款
    項一併清償，利息依原告之基準利率加碼年率2.6%按月計算
    ，嗣隨原告基準利率機動調整（目前為週年利率6.14% ）；
    (十九)於93年2月20日借款150萬元，約定借款期間自93年2月20
    日起至96年2月20日止，利息依原告之基準利率加碼年率2.6
    %按月計算，嗣隨原告基準利率機動調整（目前為週年利率
    6.14%），依年金法，於每月20日按月平均攤付本息；(二十)於9
    3年2月20日借款150萬元，約定借款期間自93年2月20日起至
    96年2月20日止，利息依原告之基準利率加碼年率2.6 %按月
    計算，嗣隨原告基準利率機動調整（目前為週年利率6.14%
    ），依年金法，於每月20日按月平均攤付本息。上開借款均
    約定逾期清償在六個月以內者，按上開利率10%，超過六個
    月者，按上開利率20%計付違約金，如逾期不履行，視為全
    部到期。詎被告速比特公司就上開借款(九)僅繳付利息至94年
    1月7日止，依上開約定，全部借款視為到期，各筆借款尚積
    欠本金如附表所示，被告為甲○○、丙○○連帶保證人，依
    約應負連帶清償責任，迭經催討，迄未清償，為此提起本訴
    訟等情。並聲明：如主文第1項所示。
    被告未於言詞辯論期日到場，亦未提出書狀作何聲明或陳述
    。
  二本件原告主張之事實，已據其提出保證書影本、借據影本、
    借款展期約定書影本、約定書影本、放款攤還及收息記錄查
    詢單、轉帳收入傳票影本為證，核屬相符，被告既不於言詞
    辯論期日到場爭執，亦不提出書狀答辯以供本院參酌，惟依
    上開證據，已堪信原告之主張為真實。
  三按借用人應於約定期限內，返還與借用物種類、品質、數量
    相同之物；遲延之債務，以支付金錢為標的者，債權人得請
    求依法定利率計算之遲延利息，但約定利率較高者，仍從其
    約定；當事人得約定債務人不履行債務時，應支付違約金，
    民法第478條、第233條第1項、第250條第1項分別定有明文
    。又按連帶保證債務之所謂連帶，係指保證人與主債務人負
    同一債務，對於債權人各負全部給付之責任而言，此參照民
    法第272條第1項規定連帶債務之文義甚明。依此，連帶保證
    債務對債權人而言，與連帶債務相同，依民法第273條第1項
    規定，連帶債務之債權人，得對債務人中之一人或數人，同
    時或先後請求全部或一部之給付。又連帶保證人雖應負連帶
    債務而喪失先訴及檢索抗辯權，然仍不失為保證債務之一種
    ，依民法第740條規定，保證債務，除契約另有訂定外，包
    含主債務之利息、違約金、損害賠償及其他從屬於主債務之
    負擔。再依民法第748條規定，數人保證同一債務者，除契
    約另外約定外，應連帶負保證責任。經查，原告主張被告速
    比特公司未依約還款，已如前述，被告甲○○、丙○○就上
    開債務既為被告速比特公司之連帶保證人，自應就系爭借款
    債務負連帶清償之責。從而，原告依消費借貸及連帶保證之
    法律關係請求被告連帶給付如主文第1項所示之本金、利息
    及違約金為有理由，應予准許。
據上論結，本件原告之訴為有理由，依民事訴訟法第385條第1項
前段、第85條第2項，判決如主文。
中　　華　　民　　國　　94　　年　　9 　　月　　29　　日
                  民事第四庭法  官  劉又菁
以上為正本係照原本作成
如對本判決上訴須於判決送達後20日內向本院提出上訴狀
中　　華　　民　　國　　94　　年　　9 　　月　　29　　日
                            書記官  楊勝欽
